【裁判字號】    91,訴,3628
【裁判日期】    921223
【裁判案由】    營業稅
【裁判全文】
臺北高等行政法院判決                            九十一年度訴字第三六二八號
                              .
    原      告  國際錄影事業有限公司
    代  表  人  甲○○
    訴訟代理人  簡炎申律師
    被      告  財政部台北市國稅局
    代  表  人  張盛和（局長）
    訴訟代理人  乙○○
右當事人間因營業稅事件，原告不服財政部中華民國九十一年七月十日台財訴字第○
八九○○七二五六九號訴願決定，提起行政訴訟。本院判決如左：
    主  文
原告之訴駁回。
訴訟費用由原告負擔。
    事  實
一、事實概要：
    本件原處分機關以原告於民國（下同）八十五年四月至八十六年四月間進貨，未
    依規定取得憑證，卻以非交易對象涉嫌虛設行號上等好實業有限公司（下稱上等
    好公司）、將慶企業有限公司（下稱將慶公司）、強聲國際企業有限公司（下稱
    強聲公司）、喜來喜國際興業有限公司（下稱喜來喜公司）、永時好國際有限公
    司（下稱永時好公司）、慶年旺企業有限公司（下稱慶年旺公司）等六家開立之
    統一發票十二紙，銷售額計新台幣（下同）二、三一二、○○○元，充作進項憑
    證，並持以申報扣抵銷項稅額，依法審理違章成立，核定原告虛報進項稅額一一
    五、六○○元，除補徵所漏稅額外（原告已於八十九年六月二十八日繳納），並
    按原告所漏稅額處三倍罰鍰計三四六、八○○元（計至百元止）。原告不服，申
    經復查結果，未獲變更，提起訴願，經遭駁回，乃就罰鍰部分不服，向本院提起
    行政訴訟。
二、兩造聲明：
  (一)原告聲明求為判決：
    1.訴願決定及原處分關於罰鍰部分均撤銷，請求改按漏稅額一倍之罰鍰。
    2.訴訟費用由被告負擔。
  (二)被告聲明求為判決：
    原告之訴駁回，訴訟費用由原告負擔。
三、兩造之爭點：
    原告對其持上等好公司、將慶公司、強聲公司、喜來喜公司、永時好公司、慶年
    旺公司等六家虛設行號之公司所開發票，作為進項憑證，扣抵銷項稅額一節，並
    不爭執，惟主張原告已以書面承認違章事實，並補繳稅款，被告仍按漏稅額三倍
    處罰，顯屬過重，請求改以一倍處罰等語。
  (一)原告主張之理由：
    本件原告因無法證明有支付貨款給開立發票之公司，所以對補徵營業稅部分不爭
    執，罰鍰部分希望能 改按一倍處罰云云。
  (二)被告主張之理由：
    1.按行為時營業稅法第十五條規定：「營業人當期銷項稅額，扣減進項稅額後之
      餘額，為當期應納或溢付營業稅額。．．．進項稅額，指營業人購買貨物或勞
      務時，依規定支付之營業稅額。」第十九條第一項第一款規定：「營業人左列
      進項稅額，不得扣抵銷項稅額：一、購進之貨物或勞務未依規定取得並保存第
      三十三條所列之憑證者。」第五十一條第一項第五款規定：「納稅義務人，有
      左列情形之一者，除追繳稅款外，按所漏稅額處一倍至十倍罰鍰，並得停止其
      營業：五、虛報進項稅額者。」次按財政部八十三年七月九日台財稅第八三一
      六○一三七一號函釋規定：「說明：二、為符合司法院大法官會議釋字第三三
      七號解釋意旨，對於營業人取得非實際交易對象所開立之統一發票作為進項憑
      證申報扣抵銷項稅額之案件，應視情節，分別依左列原則處理：(一)取得虛設行
      號發票申報扣抵之案件：．．．2.有進貨事實者：(2)因虛設行號係專以出售統
      一發票牟取不法利益為業，並無銷貨事實，故取得虛設行號發票之營業人，自
      亦無向該虛設行號進貨並支付進項稅額之事實，除該營業人能證明確有支付進
      項稅額予實際銷貨之營業人，並經稽徵機關查明該稅額已依法報繳者，應依營
      業稅法第十九條第一項第一款規定，就其取得不得扣抵憑證扣抵銷項稅額部分
      ，追補稅款，不再處漏稅罰外，其虛報進項稅額，已構成逃漏稅，應依營業稅
      法第五十一條第五款規定補稅並處罰。．．．」
    2.查原告上開違章事實，有原處分機關八十七年三月二日北市稽核乙字第八七○
      ○三五一九○○號刑事案件移送書、台灣台北地方法院八十七年度訴字第一六
      八一號刑事判決及財政部財稅資料中心專案申請調檔統一發票查核清單及原告
      八十九年六月二十三日書立之聲明書等資料各乙份附案可稽，違章事證明確。
      原告主張與角聲公司關係企業之業務代表王鳳蓮確有實際交易等各節，經查上
      等好公司等六家營業人係劉燦輝等人利用人頭所虛設，王鳳蓮亦為共犯之一，
      業經台灣台北地方法院刑事判決有罪在案，原告與上等好公司等六家營業人無
      交易之事實，至臻明確。又經核對原告之營業項目為錄影器材租售等及系爭發
      票品名為燈光、音響出租，本件尚可審認其有進貨事實，惟原告未能提示實際
      交易對象，亦無法證實確有支付進項稅額予實際交易人，其虛報進項稅額顯已
      構成逃漏稅，其主張原處分機關否定其進項之存在，顯為誤解。次查原告已於
      原處分機關所屬中北分處違章裁罰處分核定（八十九年七月三日）前即已補繳
      稅款，並以書面承認違章事實，業經該分處衡酌其違章情節後，按其所漏稅額
      處三倍罰鍰，並無違誤，訴願決定遞予維持，亦無不合。
    3.綜上所述，原告之訴為無理由，請判決駁回原告之訴等語。
    理  由
一、查營業稅本屬國稅而委託各縣市稅捐稽徵處代徵，惟自九十二年一月一日起移回
    財政部所屬各地區國稅局自行稽徵，本件被告亦已聲明承受訴訟，合先明。
二、本件原告於八十五年四月至八十六年四月間進貨，未依規定取得憑證，卻以非交
    易對象且屬虛設行號之上等好公司、將慶公司、強聲公司、喜來喜公司、永時好
    公司、慶年旺公司等六家公司開立之統一發票十二紙，銷售額計二、三一二、○
    ○○元，充作進項憑證，並持以申報扣抵銷項稅額。經原處分機關所屬中北分處
    查獲，依法審理違章成立，核定補徵營業稅一一五、六○○元，並按原告所漏稅
    額處三倍罰鍰計三四六、八○○元（計至百元止）。原告於本院審理中陳稱因無
    法證明有支付貨款給開立發票之公司，所以對補徵營業稅部分不爭執，罰鍰部分
    希望能改按一倍處罰云云。
三、按「納稅義務人，有左列情形之一者，除追繳稅款外，按所漏稅額處一倍至十倍
    罰鍰，並得停止其營業：一、．．．五、虛報進項稅額者。」為行為時營業稅法
    第五十一條第五款所明定。本件原告對其持虛設行號之上等好公司、將慶公司、
    強聲公司、喜來喜公司、永時好公司、慶年旺公司等六家公司開立之統一發票十
    二紙，銷售額計二、三一二、○○○元，充作進項憑證，持以申報扣抵銷項稅額
    之事實不爭執，而上開六家公司係係劉燦輝等人利用人頭所虛設，王鳳蓮亦為共
    犯之一，業經台灣台北地方法院八十七年度訴字第一六八一號刑事判決及台灣高
    等法院八十九年度上訴字第二四九二號刑事判決認定在案，有本院自司法院網站
    調取之該二判決附卷可證。被告依財政部八十三年七月九日台財稅第八三一六○
    一三七一號函釋稱：「．．．二、為符合司法院大法官會議釋字第三三七號解釋
    意旨，對於營業人取得非實際交易對象所開立之統一發票作為進項憑證申報扣抵
    銷項稅額之案件，應視情節，分別依左列原則處理：(一)取得虛設行號發票申報扣
    抵之案件：．．．2.有進貨事實者：(2)因虛設行號係專以出售統一發票牟取不法
    利益為業，並無銷貨事實，故取得虛設行號發票之營業人，自亦無向該虛設行號
    進貨並支付進項稅額之事實，除該營業人能證明確有支付進項稅額予實際銷貨之
    營業人，並經稽徵機關查明該稅額已依法報繳者，應依營業稅法第十九條第一項
    第一款規定，就其取得不得扣抵憑證扣抵銷項稅額部分，追補稅款，不再處漏稅
    罰外，其虛報進項稅額，已構成逃漏稅，應依營業稅法第五十一條第五款規定補
    稅並處罰。．．．」，意旨，以經核對原告之營業項目為錄影器材租售等及系爭
    發票品名為燈光、音響出租，本件尚可審認其有進貨事實，惟原告未能提示實際
    交易對象，亦無法證實確有支付進項稅額予實際交易人，其虛報進項稅額顯已構
    成逃漏稅，乃依上開財政部解釋意旨，並以原告業於違章裁罰處分核定（八十九
    年七月三日）前補繳稅款，並以書面承認違章事實，衡酌其違章情節後，按其所
    漏稅額處三倍罰鍰，核與財政部訂頒之稅務違章案件裁罰金額或倍數參考表所定
    標準相符，並無違反裁罰裁量標準或比例原則，自無違法可言，訴願決定予以維
    持，亦稱妥適，原告訴請撤銷，請求改按漏稅額一倍之罰鍰，為無理由，應予駁
    回。
四、兩造其餘攻擊防禦方法均與本件判決結果不生影響，故不逐一論述，併此敘明。
據上論結，本件原告之訴為無理由，爰依行政訴訟法第九十八條第三項前段，判決如
主文。
中    華    民    國    九十二      年      十二      月    二十三      日
                     臺 北 高 等 行 政 法 院   第 七 庭
                                         審 判 長 法  官  鄭小康
                                                  法  官  黃秋鴻
                                                  法  官  林金本
右為正本係照原本作成。
如不服本判決，應於送達後二十日內，向本院提出上訴狀並表明上訴理由，如於本判
決宣示後送達前提起上訴者，應於判決送達後二十日內補提上訴理由書（須按他造人
數附繕本）。
中    華    民    國    九十二      年      十二      月    二十六      日
                                                  書記官  簡信滇


司法院資訊處製作；財團法人民間司法改革基金會備份。
